【裁判字號】    92,交聲,195
【裁判日期】    920718
【裁判案由】    違反道路交通管理處罰條例聲明異議
【裁判全文】
臺灣桃園地方法院刑事交通事件裁定                九十二年度交聲字第一九五號
    原處分機關  交通部公路總局新竹區監理所桃園監理站
    受處分人
    即異議人   甲○○
；右受處分人因違反道路交通管理處罰條例案件，不服交通部公路總局新竹區監理所
桃園監理站，九十二年五月八日桃監裁罰字第裁五二－Ｄ九Ｂ一五七二九七號裁決，
聲明異議，本院裁定如左：
        主  文
異議駁回。
        理  由
一、原處分意旨略以：受處分人甲○○於民國九十一年九月三十日下午二時三十七分
    ，駕駛ＬＨ－五八八五號自小客車，未依規定緊靠道路右側，而逕行停放在桃園
    縣龍潭鄉○○路一六一號前自行離去，未在現場，違反道路交通管理處罰條例第
    五十六條第六款規定，乃逕行舉發，依法裁罰新台幣九百元等語。
二、異議意旨略以：受處分人甲○○固有於民國九十一年九月三十日下午二時三十七
    分，駕駛ＬＨ－五八八五號自小客車，並停放在桃園縣龍潭鄉○○路一六一號旁
    之事，惟係順向靠邊停放，並非裁決書所言之不緊靠道路右側停車，如警方堅持
    其事，應該提出照片證明。再者警方於當日所發之停車違規通知單，其上通知單
    位及承辦警員欄均空白，無從知曉是否有權單位所開立，顯不合法，且該處是國
    軍桃園總醫院與中興路路口，為二十米以上之四線道，不可能發生警員所稱妨害
    他車通行之情事，因此原處分顯有違誤，請撤銷之等語。
三、按汽車駕駛人駕駛停車時，不緊靠道路右側停車者，處新台幣六百元以上一千二
    百元以下罰鍰，道路交通管理處罰條例第五十六條第一項第六款定有明文。經查
    ：異議人固不否認於前揭時地停車之事實，惟否認有何違規之處，並辯稱：依法
    應由警方提出照片證明之，否則不能罰等語，按汽車駕駛人違規停車而駕駛人不
    在場，當場不能攔截製單舉發者，得逕行舉發處罰，道路交通管理處罰條例第七
    條之二第一項第三款定有明文，並無以照片為處罰條件之規定，而本件恰符合上
    開法條之情形，因此，異議人上開所辯，顯是誤會法規，尚不足採，再有關異議
    人如何違規停車等情，業據證人即承辦警員李水中先後二次到庭證述屬實（本院
    九十二年度交聲字第四二號二九頁，本院九十二年七月八日筆錄），且前後指證
    一致相符，並無扞格之處，而衡諸案發時為白天，系爭違規乃靜態之停車，應無
    誤認之虞，又證人與異議人並無恩怨仇隙，亦無攀誣之必要，再公務員執行公務
    當有其客觀可信性，因此，其證言當屬可採。至異議人又辯稱：並未妨害他車通
    行故不得處罰乙節，惟揆諸首揭法條，並無以妨害他車通行為處罰要件，是異議
    人空言所辯，均不足採。其違規停車事實堪予認定。至異議人指稱：停車違規通
    知單未記載單位與警員名稱乙節，有該通知單附卷可證，惟該通知單並非處罰要
    件，因此警方此部份通知是有未當，然不影響異議人違規之事實與責任，附此敘
    明。從而原處分機關依道路交通管理處罰條例第五十六條第六款及第八十五條第
    二項規定，裁罰新台幣九百元，其認事用法均無不當，異議人之異議理由不能成
    立，應駁回其異議。
據上論斷，應依道路交通管理處罰條例第八十七條第二項、道路交通案件處理辦法第
十九條，裁定如主文。
中      華      民      國      九十二    年    七      月    十八    日
                                臺灣桃園地方法院交通法庭
                                         法  官  周政達
右正本證明與原本無異。
如不服本裁定，應於送達後五日內，向本院提出抗告狀。
                                         書記官  簡慧瑛
中      華      民      國      九十二     年    七      月   十八    日


司法院資訊處製作；財團法人民間司法改革基金會備份。
